# 请教陈版和各位老师，一个公司对收入是否可以同时采用产出法和投入法呢？

提问人：小熊吃 鸡 翅 时间：2021-04-27 22:37:48
实务中，某公司对于“有明确的产出指标的建造服务合同，按照产出法确定提供服务的履约进度；对于产出指标无法明确计量的建造服务合同，采用投入法确定提供服务的履约进度“。这种做法是否合适呢？产出法和投入法是否是会计政策范畴呢？如果既使用了产出法又使用了投入法，同时拟在审计的财报中做上述披露是否违背准则呢？集团层面上对于建造合同能既采用产出法又采用投入法吗？

回答人：chenyiwei
产出法和投入法都是计量履约进度的具体方法，属于会计估计范畴。对于同类或类似合同应采用相同的计量方法，并在不同年度之间保持一贯运用（如变更，需满足会计估计变更的条件），但对于存在实质差异的不同类合同可以采用不同的计量方法。

提问人：809771130 时间：2021-10-18 08:05:06
产出法，采用第二种方法时，有可能存在“合同履约成本-转出”大于‘合同履约成本-合同成本’的情况，导致合同履约成本反映为存货是为负数，是否符合会计准则要求？

回答人：chenyiwei
不建议出现这种情况。如果确实出现了这种情况，首先检讨是否把履约进度定的太高了。